【裁判字號】    99,審訴,487
【裁判日期】    990709
【裁判案由】    毒品危害防制條例
【裁判全文】
臺灣士林地方法院刑事判決             99年度審訴字第487號
公  訴  人  臺灣士林地方法院檢察署檢察官
被      告  甲○○
上列被告因違反毒品危害防制條例案件，經檢察官提起公訴（99
年度毒偵字第206 號），被告於準備程序中就被訴事實為有罪之
陳述，本院合議庭裁定由受命法官獨任改依簡式審判程序審理，
並判決如下：
    主  文
甲○○施用第一級毒品，累犯，處有期徒刑玖月，扣案之第一級
毒品海洛因（合計驗餘淨重壹點參玖公克）沒收銷燬，包裝該海
洛因之塑膠空包裝袋肆個均沒收。又施用第二級毒品，累犯，處
有期徒刑肆月，扣案之第二級毒品甲基安非他命（合計驗餘淨重
零點伍肆柒陸公克）沒收銷燬，包裝該甲基安非他命之塑膠空包
裝袋貳個、注射針筒壹支、塑膠分裝勺壹支、分裝勺壹支及黑色
小包壹個均沒收。應執行有期徒刑拾壹月，扣案之第一級毒品海
洛因（合計驗餘淨重壹點參玖公克）、第二級毒品甲基安非他命
（合計驗餘淨重零點伍肆柒陸公克）均沒收銷燬，而包裝該海洛
因之塑膠空包裝袋肆個、包裝該甲基安非他命之塑膠空包裝袋貳
個、注射針筒壹支、塑膠分裝勺壹支、分裝勺壹支及黑色小包壹
個均沒收。
    事實及理由
一、本件犯罪事實及證據，除引用檢察官起訴書之記載（如附件
    起訴書）外，另更正並補充：(一)犯罪事實部分：甲○○前於
    民國94年間，因施用毒品案件，經本院裁定送觀察、勒戒，
    認有繼續施用之傾向，再經本院裁定送強制戒治後，於民國
    95年2 月21日執行完畢釋放出所，並由臺灣士林地方法院檢
    察署檢察官以95年度戒毒偵字第15號為不起訴處分確定。詎
    猶不知悛悔，於前案強制戒治執行完畢後5 年內，又因施用
    第一級毒品案件，為本院以96年度訴字第119 號判決處有期
    徒刑6 月確定，再經減刑為有期徒刑3 月確定，於96年7 月
    30日易科罰金執行完畢；再因施用第一級毒品案件，為本院
    以96年度訴字第455 號判決處有期徒刑8 月減為有期徒刑4
    月確定，於97年1 月28日易科罰金執行完畢（構成累犯）。
    詎其仍未警惕，復基於施用第一級毒品海洛因及第二級毒品
    甲基安非他命之犯意，於99年1 月14日下午，在臺北市○○
    區○○街125 巷1 號2 樓住處，先以將海洛因加水置於注射
    針筒內注射之方式，施用第一級毒品海洛因1 次，再以將甲
    基安非他命置於吸食器內燒烤吸食其煙霧之方式，施用第二
    級毒品甲基安非他命1 次。嗣於99年1 月14日晚上8 時許，
    為警在臺北市○○區○○街165 巷口為警查獲，並扣得其所
    有第一級毒品海洛因4 包（驗餘淨重1.39公克，空包裝總重
    0.95公克，純度46.23%，純質淨重0.65公克）、第二級毒品
    甲基安非他命2 包（1 包毛重0.8030公克，淨重0.5430公克
    ，取樣0.0002公克，餘重0.5428公克；1 毛重0.2350公克，
    淨重0.0050公克，取樣0.0002公克，餘重0.0048公克）、注
    射針筒1 支、塑膠吸管分裝勺1 支、分裝勺1 支、黑色小包
    1 個，經警採集其尿液送驗結果呈嗎啡及甲基安非他命陽性
    反應，始悉上情。(二)上開犯罪事實，業據被告甲○○於本院
    準備程序期日及審理中之自白不諱，核與起訴書所載之證據
    相符，並有法務部調查局濫用藥物實驗室99年3 月26日調科
    壹字第09923007050 號鑑定書1 紙附卷可憑，足認被告上開
    任意性自白與事實相符，本件事證明確，被告犯行洵堪認定
    ，應依法論科。
二、核被告2 次所為，分別係犯毒品危害防制條例第10條第1 項
    之施用第一級毒品罪及同條第2 項之施用第二級毒品罪。被
    告於施用第一級海洛因及第二級毒品甲基安非他命前持有之
    低度行為為施用之高度行為所吸收，均不另論罪。又被告所
    犯上開2 罪，犯意個別，應分論併罰。再被告有上述所載前
    科執行情形，此有臺灣高等法院被告前案紀錄表1 份附卷可
    佐，其於前案有期徒刑執行完畢後，5 年以內故意再犯本件
    有期徒刑以上之各罪，為累犯，均應依法加重其刑。爰審酌
    被告曾經觀察、勒戒及強制戒治程序，仍無法戒除毒癮，復
    又多次觸犯施用毒品犯行，顯示其無戒絕之決心，然被告施
    用毒品係傷害自身健康，所生危害非鉅，本件分別施用第一
    級毒品、第二級毒品僅各1 次，且犯後已坦承犯行，態度尚
    稱良好等一切情狀，分別量處如主文所示之刑，並定其應執
    行之刑，以資懲儆，公訴人就被告施用第二級毒品部分求處
    有期徒刑6 月，稍嫌過重。
三、扣案之第一級毒品海洛因（驗餘淨重1.39公克，空包裝總重
    0.95公克，純度46.23%，純質淨重0.65公克）、第二級毒品
    甲基安非他命2 包（1 包毛重0.8030公克，淨重0.5430公克
    ，取樣0.0002公克，餘重0.5428公克；1 毛重0.2350公克，
    淨重0.0050公克，取樣0.0002公克，餘重0.0048公克）為違
    禁物，應依毒品危害防制條例第18條第1 項前段宣告沒收銷
    燬，而包裝該海洛因之塑膠空包裝袋4 個、包裝該甲基安非
    他命之塑膠空包裝袋2 個、注射針筒1 支、塑膠吸管分裝勺
    1 支、分裝勺1 支及黑色小包1 個，均為被告所有供本件施
    用及準備施用本件毒品犯罪所用之工具，業據被告於本院審
    理中供承明確，乃依法宣告沒收。至被告施用本件第一毒品
    海洛因及第二級毒品甲基安非他命所用之注射針筒及吸食器
    均未扣案，被告於本院審理中復供稱已經丟棄，衡情應已滅
    失，為免將來執行困難，故不為沒收之宣告，附此敘明。
據上論斷，應依刑事訴訟法第273 條之1 第1 項、第299 條第1
項前段、第310 條之2 、第454 條，毒品危害防制條例第10條第
1 項、第2 項、第18條第1 項前段，刑法第11條、第47條第1 項
、第51條第5 款、第38條第1 項第2 款，判決如主文。
本案經檢察官黃育仁到庭執行職務。
中    華    民    國    99    年    7     月    9     日
                  刑事第一庭法  官  雷雯華
以上正本證明與原本無異。
如不服本判決，應於收受判決後10日內向本院提出上訴書狀，並
應敘述具體理由。其未敘述上訴理由者，應於上訴期間屆滿後20
日內向本院補提理由書 (均須按他造當事人之人數附繕本)「 切
勿逕送上級法院」。
                            書記官  陳麗津
中    華    民    國    99    年    7     月    9     日
附錄本案論罪科刑法條之依據：
毒品危害防制條例第10條：
施用第一級毒品者，處6 月以上5 年以下有期徒刑。
施用第二級毒品者，處3 年以下有期徒刑。

司法院資訊處製作；財團法人民間司法改革基金會備份。
